臺灣彰化地方法院民事判決
109年度重訴字第111號
原      告  祭祀公業江東興

法定代理人  江坤龍  
訴訟代理人  黃呈利律師
被      告  江佩韓  
            江祐均  

共      同
訴訟代理人  高宜秀  
上列當事人間請求拆屋還地等事件，本院於民國110年5月5日言
詞辯論終結，判決如下：
    主  文
被告江祐均應將坐落彰化縣○○市○○○段000地號，如附圖所示，編
號A部分面積569.21平方公尺土地上之樹木及草皮、編號B部分面
積183.36平方公尺土地上之鋪磚走道、編號C部分面積0.09平方
公尺土地上之四方石柱、編號D部分面積0.09平方公尺土地上之
四方石柱、編號E部分面積0.88平方公尺土地上之磚造圓爐、編
號F部分面積271.57平方公尺土地上之樹木及草皮、編號G部分面
積198.29平方公尺土地上之鋪水泥空地、編號H部分面積12.18平
方公尺土地上之廁所、編號I部分面積24.26平方公尺土地上之樹
木、編號J部分面積10.59平方公尺土地上之樹木，以及編號X-Y
長度5.6公尺之活動鐵門，均予除去，並將上開土地返還原告。
原告其餘之訴駁回。
訴訟費用由被告江祐均負擔。
本判決原告勝訴部分，在原告以新台幣2,964,550元為被告江祐
均供擔保後，得假執行；但被告江祐均如以新台幣8,893,640元
為原告預供擔保後，得免為假執行。
原告其餘假執行聲請駁回。
    事實及理由
一、按訴狀送達後，原告不得將原訴變更或追加他訴，但請求之
    基礎事實同一者，不在此限。民事訴訟法第255條第1項第2
    款定有明文。次按原告於判決確定前，得撤回訴之全部或一
    部；但被告已為本案言詞辯論者，應得其同意，民事訴訟法
    第262條第1項定有明文。本件原告起訴請求「一、被告江佩
    韓應將坐落彰化縣○○市○○○段000地號土地當中面積1266.96
    平方公尺（以實測為準）土地上之地上物全部拆除並將該土
    地返還原告。二、被告應給付原告新台幣（下同）199,449
    元及自起訴狀繕本送達翌日起至清償日止按年息百分之五計
    算之利息，並自民國109年6月19日起至前項土地交還原告之
    日止，被告每日應給付原告289元。三、願供擔保請准宣告
    假執行。」。嗣為變更及追加為如後述之聲明（如事實及理
    由二所示），並撤回不當得利之請求，原告所為訴之變更及
    追加，因請求之基礎事實均屬同一，撤回不當得利部分，已
    得被告同意，故程序上與前開規定相符，先予敘明。
二、原告聲明求為判決:被告江佩韓、江祐均應將坐落彰化縣○○
    市○○○段000地號土地如附圖(即彰化縣員林地政事務所收件
    日期文號110年1月12日員土測字第8200號土地複丈成果圖)
    所示，編號A部分面積569.21平方公尺土地上之樹木、草皮
    除去；編號B部分面積183.36平方公尺土地上之鋪磚走道除
    去；編號C部分面積0.09平方公尺土地上之四方石柱除去；
    編號D部分面積0.09平方公尺土地上之四方石柱除去；編號E
    部分面積0.88平方公尺土地上之磚造圓爐除去；編號F部分
    面積271.57平方公尺土地上之樹木、草皮除去；編號G部分
    面積198.29平方公尺土地上之鋪水泥空地除去；編號H部分
    面積12.18平方公尺土地上之廁所除去；編號I部分面積24.2
    6平方公尺土地上之樹木除去；編號J部分面積10.59平方公
    尺土地上之樹木除去；編號X-Y長度5.6公尺之活動鐵門除去
    ，並將該土地返還原告；併願供擔保請准宣告假執行。主張
    略以：
  ㈠原告於民國98年4月20日將其所有坐落彰化縣○○市○○○段000地
    號如附圖所示土地（下稱系爭土地）出租予訴外人陳文禮、
    陳文勤承租，嗣承租人改為黃美綢、陳文勤，其租金係每半
    年為一期2,640元，並簽訂三七五租約，約定應從事農業耕
    作之用，不得作為其他使用，惟訴外人黃美綢、陳文勤竟將
    系爭土地全部轉讓與被告使用，被告並在系爭土地上興建沒
    有門牌的小木屋、鋪設人行磚道、種植草皮及樹木，未得到
    原告同意。訴外人黃美綢、陳文勤既有未自任耕作之情事，
    依耕地三七五減租條例第16條第1項及第2項前段規定，系爭
    租約無效，原告已另訴請求黃美綢返還系爭土地（鈞院109
    年度訴字第721號），嗣於109年6月16日達成和解，原告收
    租應該是到109年6月16日為止，並至員林市公所辦理系爭土
    地三七五租約註銷登記，則被告占用系爭土地即無正當權源
    ，原告自得依民法第767條第1項前段及中段之規定，請求拆
    除地上物並返還土地。
　㈡被告江佩韓在其傳給原告法定代理人之訊息内容中，明白表
    示「關於267號（土地）：當初我是跟陳文禮、陳文勤購置
    農地使用權來種植有機蔬菜供我自己的自助餐使用…如果一
    定要遷移的話那也請您給我一些時間可以把樹木及車道植草
    遷移至別處…」，可以證明被告江佩韓係向系爭土地原承租
    人陳文禮、陳文勤購買使用權並種植蔬菜及樹木，其對樹木
    、車道、植草等地上物均有遷移他處之處分權；另被告江祐
    均則是在鈞院110年3月3日言詞辯論程序當庭自承「全部是
    我跟陳文禮他們一起設置的，另外還有一些蔬果類的東西」
    等語，堪認被告2人為共同占有人，均負返還系爭土地之責
    。至於被告江祐均稱上開地上物是其與陳文禮共同設置云云
    ，並未提出任何證據，且至現場勘驗也無看到陳文禮有施作
    ，反而看到被告2人之母高宜秀在現場，所以被告江祐均稱
    陳文禮亦為共同設置，只是託詞，而證人高宜秀所述不實。
　㈢被告稱江祐均與陳文禮（或是黃美綢）、陳文勤之間有轉讓
    土地耕作權契約，此轉讓契約的契約效力對原告沒有任何效
    力，且如有這份契約存在，也證明承租人沒有自任耕作，故
    該耕地租約為無效。被告至多只能證明其占有是受讓自黃、
    陳二人，不能證明為有權占有。原告於另案109年度訴字第7
    21號租佃爭議事件（被告為黃美綢、陳文勤），雙方成立和
    解，和解書第4點也有提到，如果地上物有任何是屬於乙方
    （黃美綢、陳文勤）的話，他們也均拋棄，原告否認被告所
    稱此和解書有恐嚇意味。
  ㈣被告江祐均另有承租系爭土地南側面臨同段271、272地號道
    路之土地，繳納租金每半年41,050元，被告江祐均並分別出
    租予第三人立宗科技、東益汽車、杰樺汽車修配廠，有現場
    照片及現況套繪地籍測量圖可稽，是有關原告開立予江祐均
    之租金繳納單，是上開承租土地之租金，與本件訴訟請求返
    還之土地無關等語。
三、被告聲明求為判決原告之訴駁回，如受不利判決願供擔保聲
    請宣告免為假執行。答辯略以：
　㈠被告江祐均為原告派下員，為彰化縣○○市○○○段000地號土地
    公同共有人之一，被告江佩韓雖非派下員，但同為江東興之
    子孫，為使系爭土地地盡其用，被告江祐均向訴外人陳文禮
    （已過世，繼承人為黃美綢）、陳文勤購置同段266地號土
    地時，同時請求陳文禮、陳文勤轉讓系爭土地之耕作權，轉
    讓契約存於被告江祐均與訴外人陳文禮、陳文勤間，且系爭
    267地號土地上之小木屋、草皮（含其上之磚石、樹木、植
    栽、木頭）、水井、鋪磚路面、水泥地面、鐵絲網圍牆，都
    是被告江祐均設置，被告江佩韓以自己名義向原告傳送之簡
    訊，是希望兩造能夠協調出方案，僅係代表江祐均與原告進
    行協調，並非系爭土地之現占有人，真正之使用人為被告江
    祐均，被告江佩韓只是幫娘家處理事情，並無任何權利。嗣
    後系爭土地上之小木屋目前已經遷離，原告就此部分之主張
    無理由。
  ㈡訴外人黃美綢、陳文勤雖與原告於另案達成和解，惟該耕地
    租約係依照和解書而終止，並非因違反耕地三七五減租條例
    第16條第1項導致耕地租約無效。江祐均係與訴外人黃美綢
    、陳文勤約定就系爭土地共同耕作，江祐均僅係協助黃美綢
    、陳文勤二人種植有機蔬果、落羽松、地瓜葉等，黃美綢、
    陳文勤並未轉租或將耕地借予他人使用，亦未變更系爭土地
    之用途，當無違反耕地三七五減租條例第16條第1項之情事
    ，原告與訴外人黃美綢、陳文勤之耕地租約合意終止前仍為
    有效，江祐均與訴外人黃美綢、陳文勤共同耕作即非無權占
    有。原告於107年間即已知被告江祐均於系爭土地進行整地
    ，卻遲未提出異議，甚至小木屋、道路、有機蔬菜等均已設
    置且種植完成，且仍然持續收取租金，卻於近日要求被告應
    立即拆除系爭土地上所有地上物、返還土地並給付租金。被
    告江祐均持續在繳納租金，且向原告表示願繼續給付租金，
    倘必須拆除，也請給予足夠時間拆遷，惟原告卻堅持須立即
    拆遷，否則即以訴訟方式解決，顯係以損害被告為目的之權
    利濫用，亦有違誠信原則。
　㈢縱認耕地租約為無效，據原告所稱其自107年間即已知悉系爭
    土地正在進行整地，卻僅是拍照而未為反對之意思，而待小
    木屋、運送蔬菜之道路、有機蔬果等均設置及種植完成後，
    亦未要求江祐均拆除，甚至持續收租，遲至109年6月間始提
    起訴訟，原告明知前揭情事而未為反對，且持續收租之行為
    ，足以間接推知其有與江祐均另成立租賃契約之意思，亦即
    原告與江祐均已有成立新租約之默示合意，則江祐均具有使
    用系爭土地之正當權源。退步言之，倘認被告江祐均與原告
    間並未成立租賃契約，因原告與訴外人黃美綢及陳文勤間訂
    有耕地租約，訴外人黃美綢、陳文勤與被告江祐均訂有共同
    使用系爭土地之契約，而原告與訴外人黃美綢、陳文勤間之
    耕地租約已因違反耕地三七五減租條例第16條第1項而歸於
    無效，被告江祐均與黃美綢、陳文勤間之契約亦因同一理由
    而歸於無效，則依照學者所謂「雙重不當得利請求權說」，
    應由訴外人黃美綢、陳文勤對被告江祐均行使不當得利請求
    權，原告則向訴外人黃美綢、陳文勤請求不當得利。原告雖
    得依物權關係請求返還系爭土地，惟在債權關係中，原告僅
    得向訴外人黃美綢、陳文勤請求不當得利。
  ㈣被告2人之祖父江筆承租系爭土地中2,400平方公尺土地，97
    年3、4月間，因侵占案件與訴外人江清標有爭執，經調解後
    ，江清標返還139坪土地與江筆，與訴外人陳文禮、陳文勤
    之土地相連，因與訴外人陳文禮、陳文勤有親戚姑表關係，
    所以陳文禮他們沒來時就互相澆水灌溉，有菜、蔬果也互相
    贈與，是有自任耕作，田租也是被告2人之母高宜秀與陳文
    禮、陳文勤3人平分繳納。系爭土地之農保受益亦由訴外人
    陳文禮、陳文勤之父母親受惠迄今。系爭土地在原告未成立
    法人之前本屬公同共有之財產，多年來互不爭執，訴外人江
    坤龍並非原告之合法管理人，且向多人逼迫三七五減租、消
    除，致黃木蓮憂鬱病死、江文榮中風，高宜秀精神恍惚多次
    車禍。系爭土地上之水泥地係用來曬乾作物，磚道則係因田
    地泥濘，為方便送菜車輛通行鋪設，不妨害耕作，且均係共
    同做成，工資均分。
　㈤被告嗣稱系爭土地與被告2人全無關聯，被告江祐均係固定在
    正泰公司上班，江佩韓在彰化市○○路000號開店20餘年，系
    爭土地是被告2人之母高宜秀用以休閒耕作，被告2人之祖父
    江筆139坪土地因須通過訴外人陳文禮之分管地，因此共同
    分攤租金。系爭土地上之地上物是陳文禮102年設置的，我
    們是路過他的分管區。被告江祐均所稱共同設置是高宜秀與
    陳文禮共同設置，因為高宜秀要路過，所以要出一點錢，大
    約出不到1/3，大約1萬多元做鐵門、鋪設石頭路，現在已經
    破舊不堪。因為高宜秀有花錢，所以也有權利，請原告繼續
    租給高宜秀。109年6月16日和解書有恐嚇意味，鄉下人怕被
    告，所以黃美綢在市公所昏倒，可以打電話問市公所，承辦
    人有幫忙叫救護車。6月18日黃美綢、陳文勤跟高宜秀說他
    們在認識的代書簽名要把6月16日的三七五租約回復等語。
四、得心證之理由
  ㈠原告主張系爭土地為原告所有，已提出土地登記第一類謄本
    為證，被告答辯稱系爭土地在原告未成立法人之前本屬公同
    共有之財產，多年來互不爭執，訴外人江坤龍並非原告之合
    法管理人等語，然此與土地登記第一類謄本所載祭祀公業江
    東興管理者為江坤龍之事實不符，故被告答辯稱江坤龍並非
    合法管理人等語，即非可採。
  ㈡原告主張系爭土地遭人占用一節，除有原告提出之照片外，
    並經本院會同彰化縣員林地政事務所人員至現場履勘，地上
    物占用系爭土地之情形，如附圖（即彰化縣員林地政事務所
    收件日期文號110年1月12日員土測字8200號土地複丈成果圖
    ）所示，分別有編號A部分面積569.21平方公尺土地上之樹
    木、草皮，編號B部分面積183.36平方公尺土地上之鋪磚走
    道，編號C、D部分面積各0.09平方公尺土地上之四方石柱，
    編號E部分面積0.88平方公尺土地上之磚造圓爐，編號F部分
    面積271.57平方公尺土地上之樹木、草皮，編號G部分面積1
    98.29平方公尺土地上之鋪水泥空地，編號H部分面積12.18
    平方公尺土地上之廁所，編號I部分面積24.26平方公尺土地
    上之樹木，編號J部分面積10.59平方公尺土地上之樹木，以
    及編號X-Y長度5.6公尺之活動鐵門等地上物，有彰化縣員林
    地政事務所土地複丈成果圖可憑，應可認定。
　㈢原告又主張系爭土地上如前所述之地上物均為被告2人所設置
    等語，為被告江祐均所自認，惟嗣後又改稱與其無關等語；
    而被告江佩韓則答辯稱係江祐均所設置，伊僅代表江祐均與
    原告進行協調而已等語。
　　⑴按所有人對於無權占有或侵奪其所有物者，得請求返還之
      ；對於妨害其所有權者，得請求除去之；有妨害其所有權
      之虞者，得請求防止之，民法第767條亦有明文，該條中
      段所規定之所有權妨害除去請求權，該請求權之相對人係
      指行為妨害人及狀態妨害人，所謂行為妨害，是指妨害係
      相對人之行為所造成；至於狀態妨害，則係對於妨害狀態
      或事實，相對人若是維持者或有支配力時，即足當之。
　　　又以無權占有為原因，請求返還土地者，占有人對土地所
      有權存在之事實無爭執，而僅以非無權占有為抗辯者，土
      地所有權人對其土地被無權占有之事實無舉證責任，占有
      人自應就其取得占有係有正當權源之事實證明之（最高法
      院72年度台上字第1552號、85年度台上字第1120號判決可
      資參照）。 
　　⑵就被告江祐均部分而言:
　　　①原告主張上開地上物均為被告江祐均所設置等語，為被
        告江祐均所自認，並稱是被告江祐均跟陳文禮一起設置
        等語，嗣後訴訟代理人又改稱與被告江祐均無關等語。
        按當事人主張之事實，經他造於準備書狀內或言詞辯論
        時或在受命推事、受託推事前自認者，無庸舉證；當事
        人於自認有所附加或限制者，應否視有自認及當事人撤
        銷自認所及於自認效力之影響，由法院審酌情形斷定之
        ；前項自認之撤銷，除別有規定外，以自認人能證明與
        事實不符且係出於錯誤而自認者，始得為之；民事訴訟
        法第279條定有明文。經核被告江祐均既已自認其為設
        置之人，故依民事訴訟法第279條第1項規定，堪認係被
        告江祐均確有妨礙行為，自應負除去之責任。至於被告
        江祐均之訴訟代理人高宜秀改口否認，且高宜秀又擔任
        證人證稱不是江祐均設置等語，顯然與被告江祐均本人
        到庭所為之自認相左，更與被告江佩韓所陳係江祐均所
        設置一節不符，此外復未能舉證證明被告江祐均之自認
        與事實不符且係出於錯誤，故被告江祐均訴訟代理人答
        辯稱並非江祐均設置云云，未能採取。
　　　②被告江祐均雖答辯稱系爭土地之地上物是其與陳文禮共
        同設置等語，除與被告江佩韓所陳係被告江祐均所設置
        等語不符，並無其他事證足以證明係陳文禮所設置，是
　　　　其上開答辯，已屬有疑。況且，系爭土地原承租人為訴
        外人陳文禮、陳文勤，而陳文禮過世後變更為黃美綢，
        原告已與訴外人黃美綢、陳文勤成立和解，黃美綢、陳
        文勤願將系爭土地返還原告，註銷租約登記，並拋棄其
        餘請求等情，有和解書可憑（卷109頁），亦徵陳文禮
        、黃美綢、陳文勤就系爭土地之地上物並無任何處分權
        能。而被告江祐均設置系爭土地上之地上物一節，已如
        前述，則原告自得向被告江祐均請求除去地上物並返還
        系爭土地。至於被告辯稱系爭土地上之小木屋目前已經
        遷離等語，然並未能提出相關證據予以證明，故此一答
        辯，尚非可採。
　　　③被告江祐均另答辯稱其向陳文禮、陳文勤訂約轉讓系爭
        土地之耕作權，轉讓契約存於被告江祐均與訴外人陳文
        禮、陳文勤間，被告江祐均與訴外人黃美綢、陳文勤共
        同耕作即非無權占有等語。按債權契約為特定人間之權
        利義務關係，僅債權人得向債務人請求給付，不得以之
        對抗契約以外之第三人，此為債之相對性原則（最高法
        院最高法院96年台上字第1809號民事判決可資參照）。
        查系爭土地之三七五租約業經終止租約登記之事實，有
        彰化縣員林市公所函可證（卷181頁），因此訴外人陳
        文禮之繼受人黃美綢、陳文勤均已無占用系爭土地之權
        源，縱使認為訴外人陳文禮、陳文勤與被告江祐均之間
        有轉讓耕作權之約定，此約定基於債之相對性，僅能拘
        束訴外人陳文禮、陳文勤及被告江祐均而已，原告既非
        該契約當事人，自不受該契約之拘束，則被告江祐均並
        無占有系爭土地之權源，應堪認定。
　　　④被告江祐均復答辯稱原告於107年間即已知被告江祐均於
        系爭土地進行整地，卻遲未提出異議，甚至小木屋、道
        路、有機蔬菜等均已設置且種植完成，且仍然持續收取
        租金，原告明知前揭情事而未為反對，且持續收租之行
        為，足以間接推知其有與江祐均另成立租賃契約之意思
        ，已成立新租約之默示合意等語，原告則主張被告江祐
        均另向原告承租彰化縣○○市○○○段000地號土地南側面臨
        同段271、272地號道路之土地，繳納租金每半年41,050
        元，被告江祐均並分別出租予第三人立宗科技、東益汽
        車、杰樺汽車修配廠，原告開立予被告江祐均之租金繳
        納單，是上開承租土地之租金，與本件訴訟請求返還之
        系爭土地無關等語。經查，原告上開主張，已提出現場
        照片及大員隆地籍測量有限公司之現況套繪地籍測量圖
        為佐，而被告江祐均亦自承有另向原告承租267地號土
        地如承租位置暨使用面積圖中編號乙部分（卷97頁）等
        語（卷208頁），則被告江祐均以自己名義所繳納之租
        金，應係其另向原告承租部分土地之租金。此外，被告
        江祐均又未能再舉證證明其與原告間就系爭土地有何收
        取租金及成立租賃契約合意之事實，故告江祐均上開答
        辯，尚屬乏據，未能採取。
　　  ⑤被告江祐均再答辯稱倘若必須拆除地上物，也請給予足
        夠時間拆遷，惟原告卻堅持須立即拆遷，否則即以訴訟
        方式解決，顯係以損害被告為目的之權利濫用，亦有違
        誠信原則等語。按權利之行使，不得違反公共利益，或
        以損害他人為主要目的，民法第148條第1項設有規定。
        又權利之行使，是否以損害他人為主要目的，應就權利
        人因權利行使所能取得之利益，與他人及國家社會因其
        權利行使所受之損失，比較衡量以定之。又該條文所稱
        權利之行使，不得以損害他人為主要目的者，係指行使
        權利，專以損害他人為目的之情形而言，若為自己之利
        益而行使，縱於他人之利益不無損害，然既非以損害他
        人為主要目的，即無該條之適用（最高法院95年台上字
        第 1167號民事判決可資參照）。查本件系爭土地遭被
        告江祐均占用，係供私人使用而已，並未提供為其他公
        益用途，則原告請求被告除去地上物返還土地，攸關原
        告所有系爭土地占有使用權利之完整性，而為正當權利
        之行使，並未逾越其合法權利之範圍，尚難認原告之行
        為係以損害被告為主要目的，自無權利濫用，縱令造成
        被告江祐均受有損失，然國家社會之公共利益並未蒙受
        任何損失，並非權利濫用，因此被告江祐均此部分答辯
        ，亦無可採。
　　　⑥從而，原告請求被告江祐均將系爭土地上之地上物除去
        ，並將系爭土地返還予原告，為有理由，應予准許。
　　⑶就被告江佩韓部分而言：原告主張被告江佩韓亦為前揭系
      爭土地上之地上物設置人等語，被告江佩韓則自始至終均
      否認伊為地上物設置人等語。
　　　①按當事人主張有利於己之事實者，就其事實有舉證之責
        任，民事訴訟法第277條定有明文。又按當事人之一造
        主張之事實，他造對之曾於訴訟外為承認，該當事人雖
        不免其舉證責任，但他造所為訴訟外承認之事實，並未
        排除其證據能力，法院仍應依調查證據之程序使當事人
        為辯論，而作為依自由心證判斷事實真偽之資料（最高
        法院101年台上字第566號民事判決可參）。
　　　②經查，原告上開主張，無非以被告傳送給原告之簡訊為
        證，該簡訊內容為:「管理人您好:我是江佩韓，關於地
        號267號的問題在此跟您報告:當初我是跟陳文禮陳文勤
        購置農地使用權來種植有機蔬菜供我自己的自助餐使用
        與種樹製造天然芬多精之效果，不知道會造成這麼大的
        風波實在很抱歉；如果我還可以繼續使用的話請您高抬
        貴手我願意依照江東興祭祀公業的規定來繳納地租，如
        果一定要遷移的話那也請您給我一些時間可以把樹木及
        車道植草磚遷移至別處，再次為這些日子以來所帶來的
        麻煩與叨擾跟您致上深深的歉意。」（卷29頁），雖可
        認被告江佩韓曾對原告為訴訟外自認，然除此之外，原
        告並未能再提出其他積極證據證明被告江佩韓有何妨害
        之行為，或是對於妨害狀態有何維持或有具有支配力之
        事實；而被告江佩韓答辯稱伊僅係代表江祐均與原告進
        行協調，並非系爭土地之現占有人，真正之使用人為被
        告江祐均，被告江佩韓只是幫娘家處理事情等語，核與
        本院認定被告江祐均為地上物設置人一節相符，足徵被
        告江佩韓之答辯並非全屬虛言，是以本院依調查證據程
        序而為辯論之結果，認為原告之舉證尚有不足，故原告
        請求被告江佩韓將系爭土地上之地上物除去並將系爭土
        地返還原告，即屬乏據，未能准許。
  ㈣綜上所述，原告請求被告江祐均將附圖所示，編號A部分面積
    569.21平方公尺土地上之樹木草皮、編號B部分面積183.36
    平方公尺土地上之鋪磚走道、編號C部分面積0.09平方公尺
    土地上之四方石柱、編號D部分面積0.09平方公尺土地上之
    四方石柱、編號E部分面積0.88平方公尺土地上之磚造圓爐
    、編號F部分面積271.57平方公尺土地上之樹木草皮、編號G
    部分面積198.29平方公尺土地上之鋪水泥空地、編號H部分
    面積12.18平方公尺土地上之廁所、編號I部分面積24.26平
    方公尺土地上之樹木、編號J部分面積10.59平方公尺土地上
    之樹木，以及編號X-Y長度5.6公尺之活動鐵門，均予除去，
    並將該土地返還原告，為有理由，應予准許，爰判決如主文
    第1項所示；其餘超出此範圍之請求，則無理由，應予駁回
    。
  ㈤本件原告勝訴部分，原告及被告江祐均分別陳明願供擔保請
    准宣告假執行及免為假執行，經核無不合，爰分別酌定相當
    擔保金額准許之。至原告敗訴部分，其假執行之聲請因訴之
    駁回而失去可依附之訴，應併予駁回。
　㈥本件事證已經明確，兩造其餘主張及舉證，經審酌後認為對
    於判決結並無影響，就不再逐一論述。又被告雖聲請傳喚證
    人黃美綢、陳文勤，然該2名證人經通知均未到庭後，被告
    均表示不用再傳等語（卷213頁），故本院不再傳喚，並予
    說明。
五、訴訟費用負擔之依據：民事訴訟法第79條。
中　　華　　民　　國　　110 　年　　5 　　月　　26　　日
                  民事第二庭    法　官　陳弘仁
以上正本係照原本作成。
如對判決上訴，應於判決送達後20日內向本院提出上訴狀。如委
任律師提起上訴者，應一併繳納上訴審裁判費。
中　　華　　民　　國　　110 　年　　5 　　月　　26　　日
                                書記官　許雅涵